臺灣嘉義地方法院刑事判決
110年度侵訴字第7號
公  訴  人  臺灣嘉義地方檢察署檢察官
被      告  黃郁文





指定辯護人  林永山律師
上列被告因強制性交案件，經檢察官提起公訴（110年度偵字第3
40號），本院判決如下：
    主  文
乙○○犯強制性交罪，處有期徒刑肆年。
    犯 罪 事 實
一、乙○○與BN000-甲109103成年女子（真實姓名年籍均詳卷，下
    稱甲女）為國小同學關係，久未聯絡，於民國109年9、10月
    間才重新透過臉書聯繫。二人於109年10月27日中午在國小
    畢業後第1次短暫見面後，乙○○便於同日下午17時40分，再
    度透過臉書邀約甲女吃晚餐，而與甲女相約在嘉義縣太保市
    安仁里鎮安宮碰面，隨後即以租屋處有飼養兔子，可以去租
    屋處看兔子為由，騎乘機車搭載甲女前往其位在嘉義縣○○鄉
    ○○村○○0○000號4樓6室租屋處。詎乙○○於109年10月27日18時
    58分帶甲女進去租屋處後不到半小時，便基於強制性交之犯
    意，無視甲女拒絕而以身體壓制甲女，並強行脫掉甲女衣物
    、撫摸甲女胸部，復將生殖器插入甲女陰道等強暴方式，對
    甲女為性交行為。嗣因甲女掙脫乙○○而倉皇逃離現場後，神
    情慌張地向附近居民詢問所在之地為何，經居民察覺有異，
    而報警處理，始悉上情。
二、案經甲女訴由嘉義縣警察局民雄分局報請臺灣嘉義地方檢察
    署檢察官偵查起訴。　
　　理  由
一、程序方面：
　㈠依性侵害犯罪防治法第12條第2項之規定，司法機關所製作必
    須公示之文書，不得揭露被害人之姓名、出生年月日、住居
    所及其他足資識別被害人身分之資訊。所謂其他足資識別被
    害人身分之資訊，包括被害人照片、影像、聲音、住址、就
    讀學校、班級、工作場所或其有關係之親屬姓名年籍等個人
    基本資料。本件被告乙○○所犯係屬上開法律所稱性侵害犯罪
    ，依上開規定，不得揭露前揭足資識別被害人、相關親屬身
    分之資訊，本件判決書爰於事實欄及理由欄就被害人之姓名
    等相關資訊，僅記載代號或簡稱（詳細資料均詳卷）。
　㈡本案以下作為判決基礎所引用的證據，檢察官、被告及辯護
    人均同意作為證據（本院卷一87至89頁、288頁），本院審
    酌該等證據之取得，並無違法或不當等不適宜作為證據的情
    形，自均具有證據能力。　　　
二、被告固坦承於上揭時、地，有以生殖器插入告訴人甲女陰道
    之方式為性交行為，惟矢口否認有何強制性交之犯意，辯稱
    ：我於案發前有跟告訴人告白，當時有問告訴人要不要發生
    關係，她有答應，發生關係後，我們有聊天，因為意見不合
    就吵起來，才發生肢體衝突，性行為的時候我沒有強迫告訴
    人等語。辯護人則以：告訴人的說詞反覆，例如本來說性交
    完後被告就讓她離開，之後又說性交完了不讓她離開。而被
    告與告訴人在性行為後確有發生肢體衝突，告訴人是將時間
    序列搞混了，把事後發生的衝突，搞成是在性行為時發生。
    此外，被告於2年前曾發生車禍，左手沒力，所以也不可能
    為本案犯行。本案並無其他積極證據認為被告有施用暴力或
    其他方法違背告訴人意願，應為無罪諭知等語置辯。
三、本院認定事實所憑之證據及理由：　
  ㈠上揭客觀犯罪事實，除被告是否有以強暴手段外，其餘有關
    被告與告訴人間之關係、發生性行為之時間、地點等，均據
    被告坦認在卷（警卷1頁反面至2頁、本院卷一85頁、288至2
    91頁），核與告訴人證述之情節相符（警卷3頁反面至4頁、
    偵卷47頁至49頁、本院卷一261至265頁、268至269頁），復
    有現場照片6張、監視器翻拍照片15張在卷可憑（警卷18至2
    0頁、偵卷13至41頁），應堪認定。被告既有於上揭時、地
    將生殖器插入告訴人陰道，而為性交行為，故本案應予審酌
    者，即係被告是否以強暴、脅迫、恐嚇或其他違反告訴人意
    願之方式而為上揭性交行為。
　㈡告訴人歷次之證述：
　　⒈於警詢時證稱：當時被告把我推倒在床上，用正面的身體
      壓住我，我一直跟他說不要，他就說我是在騙他，然後他
      就把我的衣服及他的衣服脫掉、摸我的胸部，我一直打他
      的手要他放開我，他說要放開的話，我要讓他的生殖器放
      入我尿尿的地方，我拒絕他，但他還是強行將他的生殖器
      插入等語（警卷4頁）。
　　⒉於偵訊時證言：被告當時把他的衣物和我的衣物全部脫光
      ，他就一直摸我的上半身，他本來說一下下就好，但因為
      他摸我身體，然後用生殖器插入我陰道很久，我就一直打
      他，跟他說不要，他就生氣，用兩手和棉被把我的頭壓在
      床上，之後又繼續摸我的身體，把他的生殖器插入我的陰
      道等語（偵卷48頁）。
　　⒊於本院審理時結稱：當天進入被告租屋處後，我們有先吵
      架，被告就說想要離開就要發生關係，他當時強行脫我的
      衣服，我有打他，但沒什麼效果，他的衣服也脫光之後，
      就把我壓在床上，上下其手，摸我全身，我很生氣，就大
      叫，說要叫警察，他還是不理我，接著就將他的生殖器放
      入我的陰道內，我就咬他的手。性交完後，我們還是有吵
      架，他有用雙手、棉被把我的頭壓在床上。我在偵查中所
      說被告本來說一下下就好的意思，是指他覺得我的態度不
      好，就改口說用一分鐘，我沒有同意跟他性交，是他說不
      性交不讓我離開等語（本院卷一263至265頁、269至272頁
      、277至278頁、280頁）。
　　⒋綜合告訴人歷次證言可知，被告當日帶告訴人進入租屋處
      時，雙方有先發生口角，之後被告就強行將告訴人的衣物
      脫掉，用身體將告訴人壓在床上，並以告訴人若要離開被
      告租屋處，就必須要與其發生性關係為由，脅迫告訴人與
      其從事性交行為，且稱只要一下下就好，雖然遭告訴人拒
      絕，但被告仍將生殖器插入告訴人陰道。而因告訴人覺得
      被告摸其身體及用生殖器插入其陰道太久，不斷攻擊被告
      、咬被告的手，因此於性交後，雙方仍在該處發生口角、
      肢體衝突。從而，以告訴人之證詞來看，被告於是日乃係
      以強暴之手段對告訴人為性交行為。
  ㈢本院基於下列事證，認為告訴人所為之上揭證詞，憑信性高
    ，堪以採信：
　　⒈被告與告訴人為國小同學，自畢業後就久未聯繫，直至109
      年9、10月間某日才透過臉書重新聯絡，於同年10月27日
      中午前，已超過10年未見乙節，業據被告、告訴人供陳在
      卷（偵卷47頁、本院卷一217頁、277至278頁、291頁）。
      此外，被告與告訴人彼此間除臉書外，別無其他聯繫方式
      ，亦據告訴人結證明確（本院卷一281頁）。顯然雙方並
      無深厚交情，遑論有何感情基礎，以我國國情，一般正常
      情形下，已難認告訴人於109年10月27日晚上會輕易同意
      與被告發生性關係。
　　⒉被告之租屋處位於4樓，從其租屋處一走出來，左手邊就是
      電梯，而被告與告訴人當日上樓時，也是搭電梯上去，然
      告訴人於109年10月27日21時48分獨自一人離開被告租屋
      處時，卻不搭電梯，而是走樓梯下去，走到1樓時，還回
      頭觀看，走出該大樓後，則立即拿取停在路旁機車上之安
      全帽後離開該處（告訴人證稱是去被告的機車上拿自己的
      安全帽，見偵卷49頁），此有監視器翻拍照片15張為證（
      偵卷13至41頁）。參以告訴人證言當時回頭看，是怕被告
      又跑出來，才看被告有無跟過來，離開該處時不知道要如
      何回家，所以打電話給父親，請父親載其回家，並問附近
      鄰居該地是何處等語（偵卷49頁、本院卷一266至267頁、
      279頁）。從當日既係被告載告訴人至其租屋處，卻未隨
      同告訴人一起離開，載告訴人返家，反而是告訴人獨自一
      人離開該處，且捨鄰近的電梯不搭，改從樓梯下樓，並回
      頭看被告有無跟過來，又因人生地不熟，走出大樓後，只
      能向附近鄰居詢問所在之處為何，以通知父親前來載其回
      家各節觀之，告訴人當日乃係從被告租屋處倉皇而逃，而
      不顧自己無交通工具，只想要趕快離開該處。而告訴人有
      這樣的反應，衡情自是在被告租屋處發生使其受到嚴重驚
      嚇的事情，則告訴人證稱在上址遭被告強制性交之上揭證
      言，自難謂虛妄。
　　⒊告訴人從被告租屋處大樓離開後，即向附近鄰居詢問所在
      地乙節，已如前所述。之後警方便接到該地村長報案，稱
      告訴人在上址神色慌張，故前往處理，而從告訴人處得知
      其遭被告強行脫衣，並為違反告訴人意願之性交行為，因
      此開始進行調查，及通知家防官、告訴人家屬陪同驗傷等
      情，則有嘉義縣警察局民雄分局110年3月17日嘉民警偵字
      第1100008360號函暨所附之職務報告1份在卷可憑（本院
      卷一35至39頁）。因此，告訴人係於案發後不久，便因神
      色慌張而經村長察覺有異報警，嗣後又立即向到場處理之
      員警告稱遭被告強行脫衣，並非事隔多日後才再特地向警
      方報案。從這樣的過程中，更可以證明告訴人所為之證言
      可信。此係因當日是被告與告訴人事隔10餘年後第1天見
      面，雙方於案發前應無任何仇恨糾紛，甚至從其等係在臉
      書聊了一陣子後，告訴人才答應見面來看，可以說是交情
      日漸升溫之狀態，倘其等在被告租屋處內，僅因小事發生
      爭吵、肢體衝突（被告宣稱雙方係因告訴人就是否要吃飯
      一事，說法反反覆覆而吵，見本院卷一290頁），殊難想
      像告訴人會因此立即向到場之警方誣指被告犯強制性交此
      一重罪。
　　⒋被告之姐黃怡真於案發後之109年11月27日曾用臉書之私訊
      功能向告訴人表示「我知道郁文做了對你不好的事情，我
      們希望可以和你們談看看可不可以用和解的方式達到協議
      」，此有手機翻拍照片1紙為證（偵卷55頁）。被告到庭
      亦坦言該私訊內容確係其姐幫其向告訴人詢問和解事宜，
      因為其知道自己將生殖器放進去，所以要問告訴人怎麼和
      解等語（本院卷一291至292頁）。互核黃怡真之舉動及被
      告之上開說詞，更可以得知被告當日與告訴人性交之過程
      中，確實讓告訴人感覺受到侵犯，否則若在雙方都是成年
      人，且兩情相悅之情形下，如何有因從事性行為而要談論
      和解之必要？如此更足以證明告訴人所為不利於被告之指
      述非虛。
　㈣被告及辯護人雖以前詞置辯，惟查：
　　⒈被告雖辯稱於案發前有透過臉書向告訴人告白，而成為男
      女朋友云云（警卷1頁反面、本院卷一85頁、214頁、217
      頁），欲藉此表示告訴人也是因為這層關係而同意與其發
      生性行為。然上情業經告訴人嚴詞否認（本院卷一278頁
      、281頁），且被告對此極為有利之證據，迄今卻未能提
      出任何證據以實其說，甚至表示當天已經將該訊息此一有
      利證據刪除（本院卷一214至215頁、295頁），顯不合常
      情。被告另辯稱當日係針對告訴人是否要吃飯一事發生爭
      吵，並演變肢體衝突，告訴人便自己離開租屋處云云（本
      院卷一86頁、290頁）。然若如被告所述，其當日才剛與
      告訴人成為男女朋友不久，衡情感情正逐漸升溫中，實難
      想像雙方會因上開小事就發生口角衝突，遑論演變成肢體
      衝突。從而，被告辯稱其與告訴人為男女朋友關係，當日
      是經過告訴人同意而為性行為，以及當日不是因與告訴人
      發生性行為一事，而發生口角、肢體衝突云云，並不足採
      。
　　⒉被告到庭雖聲稱當天與告訴人發生性行為的過程中，告訴
      人沒有表示後悔的意思，氣氛融洽，是性行為後才吵架等
      語（本院卷一85至86頁），辯護人亦據此為被告辯護稱：
      告訴人應該是將性行為和吵架的時間序列搞混等語。然此
      除亦經告訴人否認外，其實被告於警詢時亦明確供稱：告
      訴人一下說好，一下又說不要性行為，當她說好的時候，
      我就將她的衣物全部脫掉，後來她才說不要，我們就在床
      上吵架等語（警卷1頁反面），顯然告訴人就是否要與被
      告發生性行為一事，在事前就已有爭執。從而，被告於本
      院審理時避重就輕，欲營造出告訴人未曾表示反對之意，
      以及辯護人辯稱告訴人將時間序列搞混各節，自均不可採
      。再者，被告到庭亦陳稱：因為告訴人講話一直反反覆覆
      ，一開始說要吃飯，後來又說不要吃，我從當天騎車載她
      的時候就有這種感覺等語（本院卷一290頁、294頁），可
      見若以被告自己的說詞，其在性行為前也知道告訴人單就
      是否要吃飯此一簡單小事都沒辦法為確定之答覆，何況是
      與久未見面之被告從事性行為，故被告辯稱當日與告訴人
      為性行為，係在告訴人真摯同意下所為，自不足採。
　　⒊辯護人另提出被告之診斷證明書1紙（本院卷一301頁），
      欲藉此證明被告因車禍受傷，而左手無力，故無法對告訴
      人為強暴手段。經查，依診斷證明書所載，被告係於107
      年8月29日到嘉義基督教醫院急診室接受治療，固經診斷
      受有右手肘擦傷、左腕部挫傷、左手部挫傷、左側尺骨莖
      突移位閉鎖性骨折、左膝部挫傷等傷害，然是日距離案發
      日之109年10月27日已2年有餘，已難認傷勢尚未復原，僅
      憑該張診斷證明書要來證明其無能力對告訴人為強暴手段
      ，實在過於牽強。況且，縱使被告左手之傷勢於案發時尚
      未完全恢復到正常人之水準，其亦僅有左手手腕受傷，以
      被告正值青壯、體型並非明顯瘦弱之成年男子，也難認其
      絕無能力壓制告訴人。更進一步來說，其實被告也坦承與
      告訴人在進入租屋處不到半小時發生性行為後，有阻止告
      訴人離開租屋處之行為（本院卷一290頁），而從監視器
      畫面觀之，告訴人係進入被告租屋處後約3小時才離開，
      顯見被告阻止告訴人離開該處之期間，應該也逾2個小時
      ，由此可更證明被告是有能力壓制告訴人之行動，辯護人
      所為之上揭辯解，自亦不足採信。
　　⒋告訴人雖曾證稱與被告發生性關係後，被告就讓其離去等
      語（本院卷一265至266），而與其之後所稱還有與被告吵
      架，最後是掙脫離開之證詞（本院卷一278至279頁），有
      所不同。然本院審酌告訴人於110年11月16日到庭作證時
      ，距離案發日已1年有餘，對於此部分之細節，一時記憶
      不清而產生歧異，尚屬合理，且告訴人在交互詰問之過程
      中，透過檢察官、辯護人、法官就更細節之部分進行詰問
      、訊問後，而逐漸回復記憶，亦在情理之中，此也正是透
      過交互詰問達到發現真實之適例。故尚難僅以告訴人前後
      證述有部分未全部相符，而忽略告訴人就主要之點及多數
      情節之證述均前後一致，遽認其所為不利於被告之證述，
      均不可採信。
　㈤綜上所述，本案事證明確，被告犯行堪以認定，應依法論科
    。　
四、核被告所為，係犯刑法第221條第1項之強制性交罪。又被告
    性交前撫摸告訴人胸部之強制猥褻行為，為強制性交之高度
    行為所吸收，不另論罪。本院審酌被告：⑴大學肄業之智識
    程度；⑵未婚無子，平常獨居之家庭狀況；⑶無業，自陳經濟
    狀況不好；⑷行為時無犯罪前科，有臺灣高等法院被告前案
    紀錄表在卷可佐；⑸為滿足一己私慾，而為本案犯行，所為
    非但違反社會善良風俗，且戕害告訴人之身心健康，造成告
    訴人身心不可磨滅之創傷，亦侵害其性自主權；⑹以生殖器
    插入告訴人陰道之強制性交方式；⑺犯後否認犯行，且於偵
    查及本院審理時，均有經合法傳喚未到庭之紀錄，迄今亦未
    與告訴人達成和解等一切情狀。本院認量處如主文所示之刑
    ，應屬適當。
據上論斷，應依刑事訴訟法第299條第1項前段，刑法第221條第1
項，判決如主文。
本案經檢察官賴韻羽提起公訴、檢察官葉美菁到庭執行職務
中　　華　　民　　國　　110 　年　　12　　月　　21　　日
                  刑事第三庭    審判長法  官  吳育霖
                                      法  官  方宣恩
                                      法  官  張佐榕
以上正本證明與原本無異。
如不服本判決，應於判決送達後20日內向本院提出上訴狀（應附
繕本）。告訴人或被害人如對於本判決不服者，應具備理由請求
檢察官上訴，其上訴期間之計算係以檢察官收受判決正本之日期
為準。
中　　華　　民　　國　　110 　年　　12　　月　　21　　日
                                      書記官　連彩婷
附錄本判決論罪科刑法條：
中華民國刑法第221條第1項
對於男女以強暴、脅迫、恐嚇、催眠術或其他違反其意願之方法
而為性交者，處3年以上10年以下有期徒刑。